【裁判字號】    99,上訴,42
【裁判日期】    990111
【裁判案由】    搶奪等
【裁判全文】
臺灣高等法院高雄分院刑事判決          99年度上訴字第42號
上  訴  人
即  被  告  甲○○
上列上訴人因搶奪等案件，不服臺灣高雄地方法院98年度訴字第
1447號中華民國98年11月16日第一審判決（起訴案號：臺灣高雄
地方法院檢察署98年度偵字第24755 號），提起上訴，本院判決
如下：
     主  文
上訴駁回。
     理  由
一、按「不服地方法院之第一審判決而上訴者，應向管轄第二審
    之高等法院為之。上訴書狀應敘述具體理由。上訴書狀未敘
    述上訴理由者，應於上訴期間屆滿後20日內補提理由書於原
    審法院。逾期未補提者，原審法院應定期間先命補正」、「
    第二審法院認為上訴書狀未敘述理由或上訴有第362 條前段
    之情形，應以判決駁回之。但其情形可以補正而未經原審法
    院命其補正者，審判長應定期間先命補正」，民國96年7 月
    4 日修正公布、同年月6 日施行之刑事訴訟法第361 條、第
    367 條分別定有明文。職是，不服地方法院之第一審判決而
    上訴者，其上訴書狀應敘述具體理由，至於上訴理由是否具
    體，係屬第二審法院審查範圍，則不在命補正之列，此參照
    上開條文之修正理由自明。
二、再所稱具體理由，係指須就不服之判決為具體之指摘而言，
    如僅泛稱原判決認事用法不當或採證違法、判決不公等，均
    非具體理由（法院辦理刑事訴訟案件應行注意事項第162 點
    參照）。復按「所謂具體理由，必係依據卷內既有訴訟資料
    或提出新事證，指摘或表明第一審判決有何採證認事、用法
    或量刑等足以影響判決本旨之不當或違法，而構成應予撤銷
    之具體事由，始克當之（例如：依憑證據法則具體指出所採
    證據何以不具證據能力，或依憑卷證資料，明確指出所為證
    據證明力之判斷如何違背經驗、論理法則）；倘僅泛言原判
    決認定事實錯誤、違背法令、量刑失之過重或輕縱，而未依
    上揭意旨指出具體事由，或形式上雖已指出具體事由，然該
    事由縱使屬實，亦不足以認為原判決有何不當或違法者（例
    如：對不具有調查必要性之證據，法院未依聲請調查亦未說
    明理由，或援用證據不當，但除去該證據仍應為同一事實之
    認定），皆難謂係具體理由，俾與第二審上訴制度旨在請求
    第二審法院撤銷、變更第一審不當或違法之判決，以實現個
    案救濟之立法目的相契合，並節制濫行上訴」（最高法院97
    年度台上字第892 號判決意旨參照）。是如上訴理由書狀並
    未依據卷內訴訟資料，具體指摘原判決認事用法有何違法或
    不當之情形，即屬上訴未敘述具體理由。又上訴書狀未敘述
    具體理由者，其上訴即屬於刑事訴訟法第362 條前段所定「
    上訴不合法律上之程式」之情形，第二審法院自應依同法第
    367 條之規定，以判決駁回之。
三、本件上訴人即被告甲○○因犯攜帶兇器加重竊盜罪、結夥三
    人攜帶兇器加重竊盜罪、共同搶奪罪、結夥三人加重搶奪罪
    等共九罪，經原審判決應執行有期徒刑伍年陸月，並應於刑
    之執行前令入勞動處所強制工作三年。被告不服，提起上訴
    ，略以：被告所犯之罪實有不該，但犯後均坦承一切罪刑亦
    有悔意之心，且被害人雖有財產上的損失，並無因被告下手
    行搶而造成身體上的重大傷害，被告犯後亦有誠意與被害人
    商談和解之事，但卻因徒刑之執行無法親自前往以表誠意和
    悔悟之心。被告犯本件罪行前之前科紀錄並無以上所犯之前
    科，實難認定被告有習慣性犯罪之惡習，足見僅藉由刑之執
    行定能矯正正確工作價值觀念，並無非得藉由強制工作而矯
    正犯罪習慣之必要。被告與同夥2 人之犯罪動機均係因缺錢
    ，其等動機亦非良善，殊值非難。再兼衡酌被告與同夥2 人
    犯後均坦承全部犯行，已有悔意之犯後態度等一切情狀，顯
    然量刑之刑度所示過重云云。有上訴狀在卷可稽。經核均未
    依據卷內既有訴訟資料，具體指出或表明原判決有何採證、
    認事、用法等足以影響判決本旨之不當或違法之理由，被告
    上訴意旨係對原判決已說明論斷之事項，徒憑己意再為爭執
    ，並未具體指摘原判決有如何採證、認事、用法等違反經驗
    法則之不當或違法，而足以影響判決本旨，應認未符合具體
    理由之要件，揆之前揭說明，其上訴亦不合法律上之程式，
    應予駁回。
四、依刑事訴訟法第367 條前段、第372 條，不經言詞辯論，逕
    為判決如主文。
中    華    民    國    99    年    1     月    11    日
                 刑事第九庭     審判長法  官  莊秋桃
                                      法  官  謝宏宗
                                      法  官  田平安
以上正本與原本無異。
如不服本判決，應於判決送達後10日內向本院提出上訴狀，其未
敘述理由者，並應於提出上訴狀後10日內向本院補提上訴理由狀
（應附繕本）。
中    華    民    國    99    年    1     月    11    日
                                  書  記  官  張宗芳
附錄本件判決論罪科刑法條：
刑法第321條
犯竊盜罪而有左列情形之一者，處 6 月以上、 5 年以下有期徒
刑：
一、於夜間侵入住宅或有人居住之建築物、船艦或隱匿其內而犯
    之者。
二、毀越門扇、牆垣或其他安全設備而犯之者。
三、攜帶兇器而犯之者。
四、結夥三人以上而犯之者。
五、乘火災、水災或其他災害之際而犯之者。
六、在車站或埠頭而犯之者。
前項之未遂犯罰之。
刑法第325條
意圖為自己或第三人不法之所有，而搶奪他人之動產者，處 6
月以上 5 年以下有期徒刑。
刑法第326條
犯前條第 1 項之罪，而有第 321 條第 1 項各款情形之一者，
處 1 年以上 7 年以下有期徒刑。
前項之未遂犯罰之。

司法院資訊處製作；財團法人民間司法改革基金會備份。
